臺灣橋頭地方法院民事裁定
111年度勞執字第10號
聲  請  人  朱芳薇  
相  對  人  光全貿易有限公司

法定代理人  吳宮安  
上列當事人間聲請勞資爭議執行裁定事件，本院裁定如下：
    主  文
一、高雄市政府勞工局民國111年1月5日案件編號0000000000號
    勞資爭議調解紀錄調解方案第㈡項第⒈點記載，關於相對人應
    給付聲請人新臺幣14.321元部分，於新臺幣9,547元之範圍
    內，准予強制執行。
二、聲請人其餘聲請駁回。　　
三、聲請程序費用新臺幣500元由相對人負擔。
    理  由
一、聲請意旨略以：聲請人與相對人間因勞資爭議，前經高雄市
    政府勞工局（下稱勞工局）轉介社團法人高雄市第一勞資關
    係協進會調解，於民國111年1月5日調解成立，相對人同意
    分三期給付聲請人新臺幣（下同）14,321元，分別應於111
    年1月16日、同年2月16日、同年3月16日前，各匯款4,774元
    至聲請人提供之金融帳戶。惟相對人僅給付第一期款4,774
    元，迄未給付第二、三期款，金額合計9,548元，爰依勞資
    爭議處理法第59條規定，聲請裁定准予強制執行等語。
二、按勞資爭議經調解成立或仲裁者，依其內容當事人一方負私
    法上給付之義務，而不履行其義務時，他方當事人得向該管
    法院聲請裁定強制執行並暫免繳裁判費，勞資爭議處理法第
    59條第1項前段定有明文。經查，聲請人主張兩造間之勞資
    爭議，業經調解人依勞資爭議處理法規定，作成調解方案：
    「……㈡⒈資方（光全貿易有限公司）同意給付勞工請求薪資，
    共計14,321元分三期付款。資方於111年1月16日前，為第一
    期款4,774元，111年2月16日前，為第二期款4,774元，111
    年3月16日前，為第三期款4,774元，直接匯款至勞工（朱芳
    薇）所提供之帳戶。⒉分期付款期間如有1期未付，未到期之
    分期款視為全部到期，並得向法院聲請裁定強制執行。……」
    ，經勞資爭議雙方同意在調解紀錄簽名等情，有勞工局111
    年1月5日勞資爭議調解紀錄在卷可參（卷第11至12頁）。相
    對人逾第一期款給付期限後，始於同年月17日、18日各匯款
    1,503元、3,271元，合計4,774元至聲請人之彰化銀行建興
    分行帳戶，依前揭調解方案第㈡項第⒉點所載，債務已視為全
    部到期，相對人迄今仍未給付餘款9,547元（計算式：14,32
    1元－4,774元＝9,547），業據聲請人提出上開金融帳戶存摺
    封面暨內頁交易明細為證（卷第31頁），堪認屬實。依前揭
    說明，聲請人以相對人未依調解內容履行其義務，就已到期
    而尚未給付之9,547元聲請裁定強制執行，核無不合，應予
    准許。
三、聲請人雖以相對人逾期迄未給付之第二、三期款合計金額為
    9,548元，據以聲請強制執行。惟相對人因第一期款即已逾
    給付期限，全部債務已視為到期，則相對人應一次給付之金
    額為14,321元，扣除已給付之4,774元，僅餘9,547元，故聲
    請人逾此範圍之請求，即屬無據，應予駁回。
四、按非訟事件程序費用，除法律另有規定外，由聲請人負擔。
    檢察官為聲請人時，由國庫支付。前項費用之負擔，有相對
    人者，準用民事訴訟法有關訴訟費用之規定，非訟事件法第
    21條定有明文。次按各當事人一部勝訴、一部敗訴者，其訴
    訟費用，由法院酌量情形，命兩造以比例分擔或命一造負擔
    ，或命兩造各自負擔其支出之訴訟費用，亦為民事訴訟法第
    79條所明定。本件聲請人固經駁回部分聲請，惟本院酌量聲
    請人聲請就相對人未依調解成立內容給付之款項，經本院駁
    回之部分甚微，且經本院准予強制執行部分之金額應繳聲請
    費即為500元，故仍命相對人負擔全部聲請費用。
五、依勞資爭議處理法第59條第1項前段、非訟事件法第21條第2
    項、第24條第1項，民事訴法第95條、第78條，裁定如主文
    。
中　　華　　民　　國　　111 　年　　4 　　月　　6 　　日
                    勞動法庭   法　官　 楊捷羽
以上正本係照原本作成。
如對本裁定抗告須於裁定送達後10日內向本院提出抗告狀，並繳
納裁判費新臺幣1,000元。
中　　華　　民　　國　　111 　年　　4 　　月　　6 　　日
                                書記官　黃盈菁